臺灣高等法院臺南分院民事判決　九十二年度上易字第三三一號　 Ｋ
　　　上訴人即附
　　　帶被上訴人　力道山企業有限公司
　　　法定代理人　甲　○　○
　　　訴訟代理人　查　名　邦　律師
　　　複 代 理人　江　大　寧　律師
　　　被上訴人即
　　　附帶上訴人　國產實業建設股份有限公司
　　　　　　　　　　　　　　　設台北市○○區○○路一三九號十樓
　　　法定代理人　乙　○　○　.
　　　訴訟代理人　丙　○　○　.
右當事人間請求給付貨款事件，上訴人對於中華民國九十二年十月二日臺灣臺南地方
法院第一審判決（九十二年度訴字第四八八號）提起上訴，被上訴人為附帶上訴，本
院於九十三年二月二十四日言詞辯論終結，判決如左：
      主      文
上訴駁回。
原判決關於駁回後開第三項、並命附帶上訴人負擔訴訟費用部分均廢棄。
右廢棄部分，附帶被上訴人應再給付附帶上訴人新臺幣壹萬玖仟陸佰玖拾肆元，及自
九十二年五月九日起至清償日止，按週年利率百分之五計算之利息。
其餘附帶上訴駁回。
第二審訴訟費用關於上訴部分，由上訴人負擔。
第一、二審訴訟費用關於附帶上訴部分，由附帶被上訴人負擔四分之一，餘由附帶上訴
人負擔。
      事      實
甲、上訴人即附帶被上訴人方面：
  一聲明：求為判決：
    (一)原判決不利於上訴人之部分廢棄。
　　(二)右開廢棄部分，駁回被上訴人之訴及假執行之聲請。
    (三)附帶上訴駁回。
    (四)訴訟費用由對造負擔。
  二陳述：除與原判決記載相同者，茲引用之外，補稱：
    (一)上訴人自民國（下同）九十一年六月二十二日起向被上訴人訂購預拌混凝土，
      出貨流程為：被上訴人出貨時，由每台混凝土車司機攜帶三聯式送貨簽收單，
      送貨簽收單上有「（每車）交貨數量」以及「累計（交貨數量）」，其數量皆
      係於送貨前預先印製完畢，用以預估當天可能之出貨量，但實際給付數量仍以
      交貨者為準。被上訴人司機抵達上訴人工地之指定處所出貨後，應由上訴人工
      地人員於三聯送貨簽收單上以複寫紙簽收，交由上訴人持有其中一份，被上訴
　　　人持有其中兩份後方完成交貨程序。被上訴人曾有多次未實際出貨，而仍依預
　　　定出貨量請款先例，上訴人曾警告要求其確實出貨。詎其就未出貨部分仍圖向
　　　上訴人請款，上訴人堅持實際出貨才應給付，就未出貨部分絕無給付之義務。
    (二)被上訴人所提出之請款明細單及出貨表為其內部文件，未經上訴人確認其內容
      之真實性，不足以作為已有給付之證明。其縱使該文件曾送達於上訴人，亦係
      作成後送交使得以知悉之意，不代表經上訴人認可。且被上訴人出貨數量，如
      確由上訴人受領，上訴人工地之人員自會於送貨簽收單上簽名以示簽收，偶有
      漏簽，如能夠記憶亦都會補簽。是以送貨簽收單上必有上訴人公司人員簽名，
      方能證明被上訴人已給付該批預拌混凝土。未經簽名部分無法證明被上訴人已
      出貨，上訴人無給付該款項義務。又於訴訟程序上，關於已依民法第三百四十
      五條第一項移轉財產權之事實，為有利於出賣人之事實，依民事訴訟法第二百
      七十七條之規定，就該事實自應由出賣人負舉證之責。查依原判決之附表以及
      兩造所整理之「送貨簽收單核對表」可知，八月十五日全無送貨簽收單，而八
      月十三日、十四日、十六日、二十二日、二十三日、二十四日、二十六日中有
      數車次無送貨簽收單，或是送貨簽收單上無簽名，而八月二十八日及二十九日
      部分則為三聯送貨簽收單中賣方收執聯、買方收執聯、請款聯並未俱全，無法
      證明混凝土交付事實。被上訴人又無其他證據證明已交貨之事實。
    (三)原審判決以前述送貨簽收單有「 (每車)交貨數量」以及「累計 (交貨數量)」
      之記載，而推論「被告工地人員如已簽收最後一車者，應認已經承認該單據上
      所載內容，包括該車次以及累計交貨數量」，立論尚非妥適：
      1.累計交貨數量為被上訴人於出貨時填寫於送貨簽收單上，其性質應為被上訴
        人預擬出貨之數量，實際出貨之數量仍應以當日確實成交者為準。故雖被上
        訴人預擬可能出貨若干，惟實際仍有漏未給付之可能，因此必須每一車次開
        立一張送貨簽收單以確認之，不能斷然以累計交貨數量推論實際之給付量。
      2.依工地現場狀況觀之，工地人員係針對「每車交貨數量」而簽收，現場皆為
        工地，並無設備用以記錄累計之交貨量，實不可能要求上訴人逐筆紀錄交貨
        數量。況工地人員需要輪班，一日之內未必由同一人簽收，更不可能要求每
        位人員皆要計算累計交貨量。依此可知，上訴人簽收係確認每車之交貨數量
        ，並無確認累計交貨數量之意思。
      3.被上訴人已依約出貨之數量，如已確由上訴人所受領，上訴人在工地之人員
        自會於送貨簽收單上簽名，以示確實簽收，即使偶有漏簽，如上訴人公司人
        員能夠記憶，亦都會補簽。如被上訴人確有給付該部份，即使有漏簽，亦可
        事後要求補簽，何以被上訴人就其主張之部分至今仍未要求補簽？更足證明
        被上訴人未為該部分之給付，故未於當時要求上訴人補簽。
      4.是故原審判決以累計交貨數量斷然推論實際之給付量，實違反交易常情，並
        且不當減免被上訴人就該部分本應負擔之舉證責任，應非適法。依民法關於
        買賣之規定及民事舉證責任之理論，應有具體證據可證明有混凝土給付之部
        分，上訴人方有給付貨款之義務，而不能以「推論」之方式，使上訴人負擔
        未經證明之貨款。
    (四)被上訴人起訴主張應給付之貨款為新臺幣（下同）七十一萬九千一百五十七元
      ，惟被上訴人自始即未曾明確表明其請求金額之計算基礎，究竟係基於何車次
      之貨款，其僅含混表示八月十三日至九月十九日有部份貨款未清償，其於請求
      之原因事實上即未能完整表明，而有違起訴應有程式。退步而言，上訴人試為
      被上訴人整理未給付之貨款，依原判決之附表以及兩造所整理之「送貨簽收單
      核對表」，即使將全部未簽車次之交貨數量相加，所得之數額為五百九十六立
      方公尺，乘以當時每平方公尺單價一千一百六十一點九元，亦僅為六十九萬二
      千四百九十二點四元，和起訴金額有異。是以被上訴人請求金額似有不實，而
      應由其自行整理後表明，方為適法。
  三證據：除援用第一審所提證據外，補提送貨簽收單核對表為證。
乙、附帶上訴人即被上訴人方面：
  一聲明：求為判決：
    (一)上訴駁回。
    (二)原判決不利於附帶上訴人部分廢棄。
    (三)右廢棄部分，附帶被上訴人應再給付附帶上訴人新台幣陸萬玖仟柒佰壹拾肆元
      ，即自民國九十二年五月九日起至清償日止，按年息百分之五計算利息。
    (四)第一、二審訴訟費用由對造負擔。
  二陳述：除與原判決記載相同者，茲引用之外，補稱：
    (一)被上訴人公司乃國內知名股票上市公司，為國內預拌混凝土業界之龍頭，所生
      產之預拌混凝土品質為國內第一，即政府公共工程所需之預拌混凝土，亦經常
      指明國產之產品。爰對於上訴人於上訴理由書第二頁文中所述，「被上訴人曾
      有多次未實際出貨，而仍依預定之出貨量請款之先例，上訴人當時不予細究，
      但曾予嚴厲警告，要求其確實出貨。詎料其不但我行我素．．．」等語首先表
      達嚴重抗議，核上訴人之舉非但無中生有，且涉有人身攻擊，實不足採。
    (二)被上訴人再就公司內部一般預拌混凝土之出貨流程略作說明，被上訴人與客戶
      簽下訂貨單（即買賣合約）後，客戶依其工程進度所需求之預拌混凝土施工數
      量，事先以電話向被上訴人公司叫貨，被上訴人公司接獲客戶叫貨後，即依叫
      貨種類及數量，依據客戶指定送貨時間，即時生產、裝載、運送至指定地點交
      貨，因每輛車允載數量固定，故每次交貨，依其叫貨數量不同而有不同的車次
      。在每車次送貨時，司機會隨車攜帶三聯式送貨簽收單，每車次之送貨簽收單
      ，皆載明有該車次之載貨數量及累計數量，送貨簽收為司機出車時現場人員即
      時以電腦化製作，有多少出貨量才製作多少送貨簽收單。以上出貨流程乃被上
      訴人公司內部實際出貨流程之情況，上訴人自行編造之出貨流程，純屬上訴人
      之杜撰及憶測。
    (三)上訴人九十三年二月四日之陳報狀附件「送貨簽收單核對表」所載內容，經查
      事實部份並無錯誤，唯表述部分各自不同。被上訴人表述之意見如下：
      1.二十八日部份，總車十一次，經核對結果，第一車次及第五－十一車次有簽
        收，較之原審判決附表只有第十一車次（尾車）有簽收，顯然核對結果，對
        被上訴人更加有利。
      2.二十九日部份，總車次六次，經核對結果，第一－第六車次全部有簽收，較
        之原審判決附表只有第六車次（尾車）有簽收，顯然核對結果，對被上訴人
        更加有利，且紅單簽名清楚可辨。
      3.被上訴人起訴請求之貨款，上訴人確實皆未給付。上訴人如主張該貨款已經
        給付，自應提出被上訴人已為簽收貨款之證明。上訴人如僅以轉帳傳票、應
　　　　付帳款對帳明細等作為已給付之，該說詞自無可採。
    (四)被上訴人起訴請求之貨款明細，係依據請款明細單、送貨簽收單、出貨表等相
      關證物對照計算而來。其中日期、車次、交貨數量、單價等記載清楚，原審亦
      據此判決，並製作成附表。又最後一車次之送貨簽收單既然有載明累計數量且
      經上訴人之工地人員簽收，則上訴人當然應依簽收單所載文義負責。上訴人如
      主張該貨款已為給付，或如不承認累計數量有送貨，應由上訴人負舉證責任。
    (五)原審判決被上訴人不利部份為九十一年八月十五日、八月二十四日、八月二十
      六日有全部或部份之送貨簽收單未經上訴人簽收，該部份價金六九、七一四元
      ，原審即據以駁回被上訴人之訴。唯經查該部份之送貨簽收單，雖未經上訴人
      簽收，然從原證四即上訴人於原審提出於法院之「國產實業出貨數量及本工程
      日報表數量比較表」中可以看出，八月十五日、八月二十四日、八月二十六日
      期間，上訴人確有施工之事實，且上訴人也承認被上訴人有送貨，只是上訴人
      辯稱送貨不足而已，有關此點，原審在判決書第六頁第(四)項次中也持相同見解
      ，即然原審對於此點持相同見解，卻忽又認定該三日期間被上訴人無法證明有
      送貨，並據判決被上訴人敗訴，原審此部份之認定理由實有矛盾。
    (六)另外被上訴人於原審提出出貨表二十一份，該二十一份出貨表上訴人也承認在
      訴訟前即已自被上訴人手裏接獲，顯見該二十一份出貨表，並非被上訴人臨訟
      偽製，該二十一份出貨表中除了上訴人之出貨記錄外，有被上訴人其他客戶之
      出貨記錄。且上訴人之出貨記錄中，其出貨日期、規格、車號、米數、累計等
      資料皆與經上訴人簽收之送貨簽收單中記載之資料相同，依此可證二十一份出
      貨表，確屬真正。
    (七)由上述可知雖然八月十五日、八月二十四日、八月二十六日有全部分或部份送
      貨簽收單未經上訴人簽收，但是從「國產實業出貨數量及本工程日報表數量比
      較表」及二十一份出貨等相關事證中，已可充份證明該三日期間，被上訴人確
      有如數送貨給上訴人。上訴人僅空言否認被上訴人給付數量，自不可採。
  三證據：除援用第一審所提證據外，補提丙○○公司在職證明書為證。
      理      由
一、本件被上訴人起訴主張：兩造於九十一年六月二十二日成立預拌混凝土買賣契約
    預定工期至九十二年五月三十一日止，詎伊依約自九十一年八月十三日起至九月
    十九日止如原判決附表所示，陸續載運預拌混凝土前往上訴人指定之工地進行灌
　　漿，共積欠貨款為七十一萬九千一百五十七元（八月份貨款一百三十四萬五千七
　　百一十六元，已部分清償，尚積欠一十五萬五千九百一十八元；九月份貨款五十
　　六萬三千二百三十九元均未清償），詎上訴人竟拒不給付，爰依買賣契約法律關
　　係請求判命上訴人如數給付貨款並自起訴狀繕本送達翌日起算之法定遲延利息（
　　原判決判命上訴人給付六十四萬九千四百四十三元及自民國九十二年五月九日起
　　算法定遲延利息，駁回其餘請求，上訴人就敗訴部分提起上訴，被上訴人則就敗
　　訴部分提起附帶上訴）等語。
    上訴人則否認收受如被上訴人所述之預拌混凝土數量，伊在請款明細單簽名僅表
    示收到該明細單之意，並非承認已經收到明細單所記載貨物；送貨簽收單上之「
    累計（交貨數量）」為被上訴人於出貨時填寫預擬出貨之數量，實際出貨量仍應
    以確實交付者為準，不能以之作為出貨數量之證據；另出貨單有部份未經伊公司
    工地主任或現場施工師傅或帶領人員簽收，上訴人否認曾收受該部份混凝土；且
    上訴人已將稅款折讓並已給付，復拒絕與伊對帳等語置辯。
二、兩造不爭執點：
    (一)兩造於九十一年六月二十二日簽訂預拌混凝土訂貨單如原審卷第六頁，上訴人
      向被上訴人訂購預拌混凝土，上訴人依其工程進度所需求數量，逐次分批向被
      上訴人電話叫貨，被上訴人即應依叫貨數量，以專用車輛裝載接續車次運送至
      指定地點交貨，上訴人就其交付混凝土數額有照價給付價金之義務。
    (二)被上訴人之預拌混凝土出貨時，每台混凝土車之司機都攜有預拌混凝土送貨簽
      收單三聯式，在「交貨數量」欄記載該車次交貨數量，在「累計」欄記明累計
      車次、及累計總交貨數量。送貨簽收單應由上訴人工地人員（工地主任、現場
      施工師傅或帶領人員）簽收。上訴人持有其中一份（黃聯），被上訴人持有二
      份（紅、綠聯），被上訴人再以綠聯向上訴人請款。
    (三)上訴人對於工地人員簽收，並未限制其簽收貨物之權限，凡有工地人員簽收之
      單據，上訴人都承認有收到所送混凝土。
三、本件被上訴人起訴主張：兩造於九十一年六月二十二日成立預拌混凝土買賣契約
    ，預定工期至九十二年五月三十一日止，詎伊依約自九十一年八月十三日起至九
    月十九日止如原判決附表所示所載日期、車次及總量，分批陸續載運預拌混凝土
    前往上訴人指定之工地進行灌漿，上訴人共積欠貨款為七十一萬九千一百五十七
　　元，即（八月份貨款一百三十四萬五千七百一十六元，已部分清償，尚積欠一十
　　五萬五千九百一十八元〈見原審卷第五一頁〉；九月份貨款五十六萬三千二百三
　　十九元均未清償），以上訴人拒不給付，依買賣契約法律關係請求上訴人給付貨
　　款，其請求之計算如起訴狀附請款明細單。被上訴人就八月份之貨款既係按月份
　　統合計算請求而主張部分已清償，尚有部分未清償，即無法究查其請求金額，「
　　究竟係基於何車次之貨款」，上訴人主張被上訴人「僅含混表示八月十三日至九
　　月十九日有部份貨款未清償，其於請求之原因事實上即未能完整表明，而有違起
　　訴應有程式」云云，即非可採。
四、被上訴人送交上訴人所指定工地之預拌混凝土數量：
    被上訴人主張就系爭主張之貨款七十一萬九千一百五十七元為如原審判決附表所
    載日期（自九十一年八月十三日起至九月十九日止）、車次及總量之預拌混凝土
    價款；上訴人則否認有收到該預拌混凝土。被上訴人以請款明細單二份、出貨表
    二十一份、預拌混凝土送貨簽收單二十八份等為證據方法；上訴人以送貨簽收單
    無其工地人員簽名，抗辯被上訴人主張之數量不實。
　(一)經查上訴人據以請求被上訴人給付貨款之應付帳款對帳單明細單，核係依所提出
　　之送貨簽收單所製作（原審卷第七至八、五四至六七頁），故被上訴人得否請求
　　上訴人給付貨款，自應依其有無依其所主張交付貨物為據；在計算交付貨物數量
　　，自當以「送貨簽收單」之簽收為斷。就此，被上訴人主張「如每批最後一車次
　　有簽收，即應認已經承認該批貨業已交付」，而上訴人主張應以實際簽收之該車
　　次「送貨簽收單」之數量累算。
    本院以：查本件上訴人施作之工程為天然氣鋼管設計管線混凝土包覆工程，其工
    程日報表均有施作管線米數（原審卷第六八頁），顯為分段施作灌漿，故在灌漿
    時應係該次整批叫貨，由被上訴人依其所叫數量，由司機駕駛預拌混凝土車按車
    次接續送貨，至上訴人所需數量為止；由證人即被上訴人公司負責招攬及收帳之
    王明宗證稱：「有時工地在施工不一定會馬上簽單，待最後一車再一同簽收」（
    見原審卷第四六頁）；證人即被上訴人司機蔡文忠證稱：「一般情形都是簽收尾
    數的單據，不一定每張簽收單都會簽」（同上卷第四七頁）等證詞。參以混凝土
    車司機交付上訴人工地人員簽收之「預拌混凝土送貨簽收單」，在其上「交貨數
    量」欄記載該車次交貨數量，在「累計」欄記明該段施工出貨累計車次、及累計
    總交貨數量。在送貨簽收單上之「累計（交貨數量）」，雖其數量皆係於送貨前
    預先印製完畢，惟應係該批出貨包括該車次之交貨數量，而非上訴人所謂「用以
    預估當天可能之出貨量」。在送貨簽收單既有累計交貨之數量，其情與證人所證
    較為相符，應認證人之證言可以採信。而上訴人之工地人員既在該批送貨之最後
    一個車次簽收而未作何保留，故就上訴人工地人員有在送貨簽收單上最後一車次
　　簽字者，應可信被上訴人所主張該批混凝土均有送交，而可作為計算貨款之基礎
　　。上訴人主張以實際簽收之該車次「送貨簽收單」之數量累算即非可採。
  (二)而就卷附「送貨簽收單」，經兩造會同核對各所持之簽收單後，除八月二十八、
    二十九日，九月四日外，均如原審判決附表所示（見本院卷第六三頁，即八月十
    五日七個車次、八月二十四日兩車次之簽收單均缺漏無人簽收，及八月二十六日
    之第二車次無人簽收）。在八月二十八日部分，上訴人自承賣方收執聯之紅單有
    第一、五至十一車次；八月二十九日部分，其已簽車次為一至六車次雖較模塗惟
    均有簽收；九月四日部分，其總車次原附表七次，應更正為十四次（見本院卷第
    六六頁上訴人提出之送貨簽收單核對表）。在八月二十八日部分，雖被上訴人僅
    提出其收執聯之紅單，惟既可看出上訴人工地人員簽收貨物，當不能反而謂僅可
    以請款之綠聯為據或要求三聯具備方可。至於該八月十五日、二十四日全日，及
    二十六日之第二車次部分之給付數量，被上訴人雖以其公司嘉義廠出貨表及請款
    明細單等內部文件作為佐證，然上訴人既否認有收受該出貨表所示之混凝土，被
    上訴人復未能提出其他證據證明該表所示之混凝土確已全部交付上訴人，本院乃
    無從判斷缺單據之八月十五日、二十四日，以及缺第二車單據之八月二十六日是
    否確有給付行為。本件每批預拌混凝土車之最後一車次經簽收者，上訴人即已同
    意該批次混凝土已為給付，則據附表所示簽收狀況，除八月十五日、二十四日全
    日，及二十六日之第二車次部分外，其餘被上訴人主張之給付數量均屬可採。
  (三)另在原審之「國產實業出貨數量及本工程日報表數量比較表」係由被上訴人提出
    （見原審卷第六八頁）上訴人所交付之原證四，由上訴人該表主張其係承包工程
    以混凝土包覆天然氣鋼管，並據相關規格（應灌漿之溝槽長寬、鋼管管徑、管線
    長度等）計算，製作八月十四日至八月二十七日「國產實業出貨數量及本工程日
    報表數量比較表」，藉以說明被上訴人所主張之給付數量過高。然由上訴人既自
    稱前開期間確有施工之事實，則被上訴人於上述缺單據之八月十五、二十四、二
    十六日理應有相應之出貨，此與上訴人所為無單據即無給付之抗辯已有扞格。又
    由上訴人自列之該表可見：其在八月十五日換算混凝土數量為一十九立方公尺，
    自應以此為據，認被上訴人之交貨量；被上訴人主張超過之部分一十七立方公尺
    （35－19＝17），既無其他證據，尚嫌無據。至於八月二十四日被上訴人主張除
    系爭之二十立方公尺外，因同日尚主張另有交一批八十立方公尺混凝土，故不得
    以上訴人自承為七十二點九六立方公尺，認上訴人有自認受領系爭二十立方公尺
    混凝土，而增加其應給付金額；同理，另八月二十六日被上訴人主張除系爭之一
    十立方公尺外，因同日另有主張交一批一十八立方公尺混凝土，故不得以上訴人
    自承為十二點一六立方公尺，而增加其應給付金額。
四、被上訴人所得請求上訴人給付之貨款：
  (一)依兩造所簽訂之訂貨單，其二十八天抗壓強度二百一十公斤（三千磅）部分訂
    貨六千立方公尺，單價一千二百二十元；一百四十公斤（二千磅）部分訂貨八
    千立方公尺，單價一千零二十元，有訂貨單在卷可按（見原審卷第六頁）。
  (二)本件被上訴人主張所送貨物除八月二十一日有十八立方公尺、九月十四日有二
    立方公尺，合計有二十立方公尺，為抗壓強度一百四十公斤外，其餘均為抗壓
    強度二百一十公斤，合計有一千五百四十八立方公尺（八月份一千八十八立方公
    尺、九月份四百六十立方公尺）。惟其中八月十五日（一十七立方公尺30－19＝
    17 ）、二十四日（二十立方公尺），及二十六日之第二車次（四立方公尺）部
    份共計四十一立方公尺，既不能證明業已送交，應予以扣減。故被上訴人所交付
    之混凝土抗壓強度一百四十公斤者有二十立方公尺（八月份一十八立方公尺、
    九月份二立方公尺）、抗壓強度二百一十公斤者有一千四百八十八立方公尺（
    八月份一零四七立方公尺、九月份四百六十立方公尺）。
  (三)在被上訴人所提出之請款明細單上，其中抗壓強度二百一十公斤者之單價雖為一
    千一百六十一元九角、抗壓強度一百四十公斤者之單價為九百七十一元四角三分
    ，其係將銷項稅額另列一行計列之故，若將該銷項稅額加入請款明細單之單價合
    併計算（即單價乘以百分之一百零五），恰與兩造作為買賣契約之訂貨單所列單
    價幾近相等（1,161.9×105%＝1,219.995≒1,220；971.43×105%＝1,020.0015
    ≒1,020）。上訴人主張被上訴人已將稅款折讓或已給付云云，惟為被上訴人所
    否認，上訴人復未舉證以實其說，不能採信。
  (四)依被上訴人所送數量計算，其所能主張之貨款：
    1.八月份：抗壓強度一百四十公斤者一十八立方公尺、二百一十公斤者一千零八
      十八立方公尺，金額為一百三十四萬五千七百二十元（1,020×18＋1,220×
      1,088＝18,360＋1,327,360＝1,345,720），被上訴人依請款明細單僅主張貨
      款債權一百三十四萬五千七百一十六元自無不可，其又自承僅積欠一十五萬五
      千九百一十八元（即已清償一百一十八萬九千七百九十八元〈1,345,716－
      155,918＝1,189,798〉）。惟就所主張積欠金額部分既應扣減八月十五日、二
      十四日，及二十六日第二車次部分共四十一立方公尺之金額計七萬三千二百元
      部分（1,220×41＝50,020），故僅得請求一十萬五千八百九十八元（155,918
      －50,020＝105,898）。
    2.而九月份積欠一百四十公斤部分二立方公尺、二百一十公斤部分四百六十立方
      公尺，金額為五十六萬三千二百四十元（1,020×2＋1,220×460＝2,040＋
      561,200＝563,240），被上訴人依請款明細單僅主張貨款債權五十六萬三千二
      百三十九元自無不可。
    3.從而，被上訴人就所交付貨物之貨款，所得請求上訴人給付之金額為六十六萬
      九千一百三十七元（105,898＋563,239＝669,137）。
五、從而，被上訴人本於買賣契約之法律關係，請求上訴人給付七十一萬九千一百五
    十七元及自起訴狀繕本送達翌日即九十二年五月九日起，至清償日止，按週年利
    率百分之五計算之利息，於六十六萬九千一百三十七元，及自九十二年五月九日
　　起至清償日止，按週年利率百分之五計算之遲延利息之範圍內，為有理由，應予
　　准許。逾此部份請求，則屬無據，應予駁回。
    就被上訴人之請求應准許部分，原判決為上訴人敗訴之判決（新台幣陸拾肆萬玖
    仟肆佰肆拾參元及自九十二年五月九日起，至清償日止，按週年利率百分之五計
    算之利息部分），並命供擔保為准免假執行之諭知，經核於法並無不合，上訴意
    旨求予廢棄改判，為無理由，應駁回其上訴。
    至於被上訴人請求應准許部分（上訴人應再給付被上訴人一萬九千六百九十四元
    ，及自九十二年五月九日起至清償日止，按週年利率百分之五計算之利息），原
    審為被上訴人敗訴之判決，尚有未洽，被上訴人在本院提起附帶上訴，指摘原判
    決不當，求予廢棄改判，為有理由，爰由本院予以廢棄改判如主文第三項所示。
    至於被上訴人請求不應准許部分，原審判決為其敗訴判決，並駁回其假執行之聲
    請，於法並無不合，其在本院提起附帶上訴，求予廢棄改判，即無理由，應駁回
    其附帶上訴。
六、本件為判決之基礎已臻明確，兩造其餘攻擊防禦方法，核與判決基礎無影響，無
    再予一一論述必要，附此敘明。
七、據上論結，本件上訴為無理由，附帶上訴為一部有理由、一部無理由，依民事訴
　　訟法第四百五十條、第四百四十九條第一項、第七十九條、第七十八條，判決如
　　主文。
中　　　華　　　民　　　國　　九十三　　年　　　三　　　月　　  九  　　日
                              　　　臺灣高等法院臺南分院民事第三庭
~B1審判長法官　林　　輝　　雄
~B2　　　法官　王　　明　　宏
~B3　　　法官　丁　　振　　昌
右為正本係照原本作成。
不得上訴。
中　　　華　　　民　　　國　　九十三　　年　　　三　　　月　　　十　　　日
~B法院書記官　黃　　惠　　美
